【裁判字號】    98,台抗,65
【裁判日期】    980205
【裁判案由】    妨害國幣懲治條例延長羈押
【裁判全文】
最高法院刑事裁定                九十八年度台抗字第六五號
抗告人  甲○○
                之2（
上列抗告人因妨害國幣懲治條例案件，不服台灣高等法院台中分
院中華民國九十七年十二月二十五日延長羈押之裁定（九十七年
度上更(二)字第一七八號），提起抗告，本院裁定如下：
    主  文
抗告駁回。
    理  由
按羈押被告，審判中不得逾三月。但有繼續羈押之必要者，得於
期間未滿前，經法院依刑事訴訟法第一百零一條或第一百零一條
之一之規定訊問被告後，以裁定延長之。刑事訴訟法第一百零八
條第一項前段定有明文。本件原裁定意旨略以：抗告人即被告甲
○○因妨害國幣懲治條例案件，經原法院認為犯罪嫌疑重大，有
刑事訴訟法第一百零一條第一項第一、三款情形，並有羈押之必
要，而裁定於民國九十七年六月九日起執行羈押，嗣經九十七年
九月九日、九十七年十一月九日延長羈押各一次，因至九十八年
一月八日羈押期間即將屆滿，而前項羈押原因依然存在，乃於訊
問抗告人後，裁定自九十八年一月九日起再予延長羈押期間二月
。經核於法並無不合。抗告意旨略稱：(1)原法院於九十七年十二
月二十五日訊問時，並未依刑事訴訟法第一百零一條第三項規定
告知同條第一項各款所依據之事實，並記載於筆錄，即遽行裁定
，顯非允當。(2)抗告人於羈押前有固定住居所，無逃亡之虞及非
予羈押顯難進行追訴、審判或執行之情形，原裁定並未敘明抗告
人羈押原因尚屬存在之具體理由或事證，即不應羈押等語。惟依
原法院九十七年十二月二十五日訊問筆錄所載，原法院審判長於
訊問抗告人前，已為「告知其犯罪之嫌疑及妨害國幣懲治條例罪
名（詳如起訴書、原審判決書、本院歷審判決書所載），並告知
……。並告以本次羈押期間將於九十八年一月八日屆滿，認有繼
續羈押之必要，問就九十八年一月九日起延長羈押有何意見陳述
？」等語，有原審卷附該訊問筆錄可稽，難謂並未踐行刑事訴訟
法第一百零一條第三項規定之告知及記載；徵之抗告人妨害國幣
懲治條例之犯行，更審前經原法院以連續意圖供行使之用，而偽
造幣券罪，判處有期徒刑七年在案，原法院認其有羈押之必要，
亦尚非無據。且按對於被告有無刑事訴訟法第一百零一條第一項
各款規定之情形，應否羈押及羈押後其原因是否仍然存在，有無
繼續羈押之必要，俱屬事實問題，法院有依法認定裁量之職權。
抗告人既經原法院依法訊問、調查，衡酌羈押之諸要件及案情，
認仍有繼續羈押之必要，而為如上之裁定，自難謂於法不合。抗
告意旨或對原法院之職權裁量任意指摘，或爭執其無受羈押原因
及必要，難認為有理由。是以本件抗告非有理由，應予駁回。
據上論結，應依刑事訴訟法第四百十二條，裁定如主文。
中    華    民    國  九十八  年    二    月    五    日
                      最高法院刑事第十庭
                          審判長法官  邵  燕  玲
                                法官  李  伯  道
                                法官  孫  增  同
                                法官  李  英  勇
                                法官  黃  一  鑫
      本件正本證明與原本無異
                                      書  記  官
中    華    民    國  九十八  年    二    月   十一   日
                                                      Ｑ


司法院資訊處製作；財團法人民間司法改革基金會備份。
